【裁判字號】    97,台上,460
【裁判日期】    970313
【裁判案由】    所有權移轉登記
【裁判全文】
最高法院民事裁定              九十七年度台上字第四六０號
上  訴  人  甲 ○ ○
            乙 ○ ○
            丙 ○ ○
            丁 ○ ○
            戊 ○ ○
共      同
訴訟代理人  張 英 郎律師
被 上訴 人  己 ○ ○
            庚 ○ ○
            辛 ○ ○（民國81年7月24日生）
上 列一 人
法定代理人  辰○○○  住同上
被 上訴 人  壬 ○ ○  住台灣省台北縣三重市○○路○段192號
            癸 ○ ○（民國79年6月3日生）  住同上
上 列一 人
法定代理人  巳 ○ ○  住同上
被 上訴 人  子 ○ ○  住同上
            卯    ○  住同上
            丑○○○  住台灣省台北縣林口鄉頂福村頂福90號
            寅 ○ ○  住同上縣三重市○○街27號4樓
共      同
訴訟代理人  劉 孟 錦律師
上列當事人間請求所有權移轉登記事件，上訴人對於中華民國九
十六年十二月十九日台灣高等法院再審判決（九十六年度重再字
第二號），提起上訴，本院裁定如下：
    主  文
上訴駁回。
第三審訴訟費用由上訴人連帶負擔。
    理  由
按上訴第三審法院，非以原判決違背法令為理由，不得為之。又
提起上訴，上訴狀內應記載上訴理由，其以民事訴訟法第四百六
十九條所定事由提起第三審上訴者，應於上訴狀內表明，原判決
所違背之法令及其具體內容，暨依訴訟資料合於該違背法令之具
體事實。其依同法第四百六十九條之一規定提起上訴者，並應具
體敘述為從事法之續造、確保裁判之一致性或其他所涉及之法律
見解具有原則上重要性之理由。同法第四百六十七條、第四百七
十條第二項分別定有明文。而依同法第四百六十八條規定，判決
不適用法規或適用不當者，為違背法令；依同法第四百六十九條
規定，判決有該條所列各款情形之一者，為當然違背法令。是當
事人提起第三審上訴，如合併以同法第四百六十九條及第四百六
十九條之一之事由為上訴理由時，其上訴狀或理由書應表明該判
決所違背之法令條項，或有關判例、解釋字號，或成文法以外之
習慣或法理等及其具體內容，暨係依何訴訟資料合於該違背法令
之具體事實，並具體敘述為從事法之續造、確保裁判之一致性或
其他所涉及之法律見解具有原則上重要性之理由。如未依上述方
法表明，或其所表明者與上開法條規定不合時，即難認為已合法
表明上訴理由，其上訴自非合法。本件上訴人對於原判決提起第
三審上訴，雖以該判決違背法令為由，惟核其上訴理由狀所載內
容，係就原審取捨證據、認定事實及解釋契約之職權行使所論斷
：原確定判決（原法院九十三年度重上字第五九０號）認定台北
縣政府發還被上訴人之被繼承人王闊嘴之坐落台北縣三重市○○
段（下稱仁義段）七三一之二地號及同市○○段五九地號土地（
下稱系爭土地）共一四四‧八二坪，雖屬上訴人之被繼承人鄭吉
成與王闊嘴及訴外人葉塗坤於民國七十七年二月十二日就王闊嘴
、葉塗坤所有仁義段七三一地號土地簽訂土地買賣契約書（下稱
系爭買賣契約）之範圍，惟尚未經鄭吉成支付此部分之價金，被
上訴人己○○、庚○○、壬○○、子○○得為同時履行之抗辯，
且以系爭土地緊臨碧華國中，並已變更為住宅用地，該土地市價
較系爭買賣契約訂約時提高甚多，土地增值稅預估已達新台幣（
下同）六百三十九萬一千四百八十一元之鉅，顯非系爭買賣契約
訂立時當事人所得預料，倘依原有效果即系爭土地每坪四萬七千
元計價，顯非事理之平，並以估價報告書之估價為計算標準，增
加上訴人應給付之價金。此均屬原確定判決法院取捨證據、認定
事實之職權行使範圍，尚無適用法規顯有錯誤之情事。上訴人依
民事訴訟法第四百九十六條第一項第一款規定，對原確定判決提
起再審之訴，顯無理由等情，指摘為不當，並就原審命為辯論及
已論斷者，泛言謂為違法，而非表明該判決所違背之法令及其具
體內容，暨依訴訟資料合於該違背法令之具體事實，更未具體敘
述為從事法之續造、確保裁判之一致性或其他所涉及之法律見解
具有原則上重要性之理由，難認其已合法表明上訴理由。依首揭
說明，應認其上訴為不合法。
據上論結，本件上訴為不合法。依民事訴訟法第四百八十一條、
第四百四十四條第一項前段、第九十五條、第七十八條、第八十
五條第二項，裁定如主文。
中    華    民    國  九十七  年    三    月   十三   日
                      最高法院民事第六庭
                          審判長法官  朱  建  男
                                法官  顏  南  全
                                法官  林  大  洋
                                法官  鄭  傑  夫
                                法官  蘇  清  恭
      本件正本證明與原本無異
                                      書  記  官
中    華    民    國  九十七  年    三    月  二十四  日
                                                    M


司法院資訊處製作；財團法人民間司法改革基金會備份。
